【裁判字號】    89,台上,78
【裁判日期】    890113
【裁判案由】    所有權移轉登記
【裁判全文】
最高法院民事裁定                                  八十九年度台上字第七八號
    上  訴  人  甲○○
    被 上訴 人  丁○○
                乙○○
                丙○○
    右  二  人
    法定代理人  李祐誠
    共      同
    訴訟代理人  林文彬律師
右當事人間請求所有權移轉登記事件，上訴人對於中華民國八十八年四月二十七日台
灣高等法院台中分院第二審更審判決（八十六年度上更(三)字第八三號），提起上訴，
本院裁定如左：
    主  文
上訴駁回。
第三審訴訟費用由上訴人負擔。
    理  由
按對於第二審判決上訴，非以其違背法令為理由，不得為之，民事訴訟法第四百六十
七條定有明文。依同法第四百六十八條規定，判決不適用法規或適用不當者，為違背
法令。而判決有同法第四百六十九條所列各款情形之一者，為當然違背法令。是當事
人提起上訴，如依民事訴訟法第四百六十八條規定，以第二審判決有不適用法規或適
用法規不當為理由時，其上訴狀或理由書應有具體之指摘，並揭示該法規之條項或其
內容。若係成文法以外之法則，應揭示該法則之旨趣。倘為司法院解釋、或本院之判
例，則應揭示該判解之字號或其內容。如以民事訴訟法第四百六十九條所列各款情形
為理由時，其上訴狀或理由書，應揭示合於該條款之事實。上訴狀或理由書如未依此
項方法表明，或其所表明者，顯與上開法條規定之情形不相合時，即難認為已對第二
審判決之違背法令有具體之指摘，其上訴自非合法。本件上訴人對第二審判決提起上
訴，雖以該判決違背法令為由，惟核其上訴理由狀所載內容，徒就原審取捨證據、認
定事實及解釋契約之職權行使，任指為不當，而就原審所論斷上訴人未為系爭五個攤
位之基地所有權移轉登記前，該攤位之原買受人即被上訴人之母游麗芬行使同時履行
抗辯權，未給付第七至九期價款為有理由。上訴人以游麗芬遲延給付價款為詞，解除
系爭契約，自屬無理。其以受益之被上訴人取得系爭攤位所有權係無法律上原因，本
於解除契約回復原狀及不當得利之法律關係，請求被上訴人分別將各該攤位所有權移
轉登記返還與伊，於法無據，不應准許等情，並未具體表明究有如何合於不適用法規
、適用法規不當、或民事訴訟法第四百六十九條所列各款之事實，難認對該判決之如
何違背法令已有具體之指摘。依首揭說明，應認其上訴為不合法。
據上論結，本件上訴為不合法。依民事訴訟法第四百八十一條、第四百四十四條第一
項、第九十五條、第七十八條，裁定如主文。
中      華      民      國    八十九    年      一      月     十三     日
                              最高法院民事第六庭
                                  審判長法官  朱  錦  娟
                                        法官  蘇  茂  秋
                                        法官  蘇  達  志
                                        法官  顏  南  全
                                        法官  陳  碧  玉
      右正本證明與原本無異
                                              書  記  官
中      華      民      國    八十九    年      一      月    二十五    日


司法院資訊處製作；財團法人民間司法改革基金會備份。
